【裁判字號】    92,訴,1301
【裁判日期】    921219
【裁判案由】    毒品危害防制條例
【裁判全文】
臺灣桃園地方法院刑事判決                         九十二年度訴字第一三一?
    公  訴  人  臺灣桃園地方法院檢察署檢察官
    被      告  甲○○
右列被告因毒品危害防制條例案件，經檢察官提起公訴（九十二年度毒偵字第三一號
），經本院裁定適用簡式審判程序審理，茲判決如左：
    主  文
甲○○連續施用第壹級毒品，累犯，處有期徒刑壹年。扣案之海洛因共貳拾陸包（合
計淨重共壹伍貳‧伍陸公克）沒收銷燬之。又連續施用第貳級毒品，累犯，處有期徒
刑肆月。扣案之吸食器組、酒精燈壹個均沒收。應執行有期徒刑壹年參月。扣案之
海洛因共貳拾陸包（合計淨重共壹伍貳‧伍陸公克）沒收銷燬之，扣案之吸食器組
、酒精燈壹個均沒收。
    事  實
一、甲○○前於民國八十二年間因肅清煙毒條例案件，經臺灣臺北地方法院判處有期
    徒刑三年二月確定，於八十六年二月四日縮短刑期假釋出獄，應至八十七年八月
    十五日始執行完畢，復又於八十七年間因搶奪案件，經臺灣板橋地方法院判處有
    期徒刑一年，後經臺灣高等法院駁回上訴確定，上開假釋即因前揭搶奪案件遭法
    院撤銷而繼續執行殘刑，並與搶奪案件接續執行，甫於八十九年十月十三日執行
    完畢。又於八十七年間因肅清煙毒條例案件，經送強制戒治交付保護管束期滿後
    ，經本院於八十八年九月二日以八十七年度訴字第四一六號判決免刑確定。詎仍
    不知悔改，復基於施用第一級毒品海洛因及第二級毒品安非他命之概括犯意，海
    洛因係自九十一年四、五月間起至九十一年十二月十八日中午十一時許止，安非
    他命係自九十一年四、五月間起至九十一年十二月十七日晚上某時止，均在臺中
    市○○路合作大樓三九之一八號、桃園縣桃園市○○路一二三巷一一號五樓房間
    內及桃園縣龜山鄉○○○路三六號三樓等住處，以海洛因一天施用三次、安非他
    命一星期施用一次之頻率，連續施用第一級毒品海洛因及第二級毒品安非他命多
    次，為警於九十一年十二月十八日下午二時五十分許，在桃園市○○路一二三巷
    一一號樓下甲○○身上及其五樓住處查獲海洛因共二十一包（淨重一四三‧五九
    公克）、第二級毒品安非他命十二包（毛重總計為三一一‧八五公克）、電子磅
    秤二具、行動電話三支、現金新臺幣（下同）十九萬九千五百元、分裝袋一大包
    、吸食器三組、酒精燈一個、研磨器一個，後經臺灣桃園地方法院檢察署檢察官
    以其涉犯販賣毒品罪嫌重大為由，向本院聲請羈押獲准，送臺灣桃園看守所羈押
    至九十二年二月十四日始被釋放，詎又於出所後起至同年六月十一日晚上八時許
    止，復承前連續施用第一級毒品海洛因及第二級毒品安非他命之概括犯意，在臺
    中市○○路合作大樓三九之一八號及桃園縣龜山鄉○○○路三六號三樓家中，仍
    以海洛因一天施用三次、安非他命一星期施用一次之頻率，分別施用海洛因及安
    非他命多次，迄至九十二年六月十二日凌晨零時十分許，為警於桃園縣龜山鄉○
    ○路三六號一樓前及其三樓住處查獲，並扣得海洛因五包（淨重八‧九七公克）
    及安非他命六包（毛重二百一十五公克）。經本院於九十二年一月三十日以九十
    二年度毒聲字第二三六號裁定令入戒治處所強制戒治一年。
二、案經桃園縣警察局少年警察隊報告臺灣桃園地方法院檢察署檢察官偵查起訴。
    理  由
一、訊據被告甲○○對於右揭時、地連續施用第一級毒品海洛因及第二級毒品安非他
    命之犯行均坦承不諱，且被告分別於九十一年十二月十八日及九十二年六月十二
    日為警查獲時所採尿液經送檢驗結果，均確有嗎啡及安非他命之陽性反應，此有
    桃園縣衛生局出具之不法藥物尿液檢定書二紙附卷可稽，於該二日所分別查獲之
    疑似海洛因白粉二十一包（淨重一四三‧五九公克）及疑似海洛因白粉五包（八
    ‧九七公克）經送請鑑驗之結果，均含第一級毒品海洛因成分一節，復分別有法
    務部調查局九十二年一月二十七日調科壹字第０八０００六０一五號及同年七月
    十五日調科壹字第０八０００六五八七號鑑定通知書在卷可佐，及吸食器三組、
    酒精燈一個扣案可資佐證，核與被告自白相符，則被告於前開時、地多次施用海
    洛因及安非他命之犯行，應堪認定。次查，被告於八十七年間因肅清煙毒條例案
    件，經送強制戒治交付保護管束期滿後，經本院於八十八年九月二日以八十七年
    度訴字第四一六號判決免刑確定等情，有卷附臺灣高等法院被告全國前案紀錄表
    、臺灣桃園地方法院檢察署刑案查註紀錄表、本院八十七年度訴字第四一六號刑
    事判決各一份可按。其於五年內再犯毒品危害防制條例第十條第二項之罪甚明。
    是本件事證明確，被告犯行洵堪認定，應予依法論科。
二、核被告甲○○所為，係犯毒品危害防制條例第十條第一項、第二項之施用第一級
    、第二級毒品罪。其施用前持有毒品海洛因及安非他命之低度行為為施用毒品之
    高度行為所吸收，不另論罪。被告先後多次施用海洛因及安非他命之犯行，均時
    間緊接，所犯分別係犯罪構成要件相同之罪名，顯各係基於概括犯意反覆為之，
    均為連續犯，皆應以一罪論，並依法加重其刑。公訴人雖未就自九十一年四月間
    施用海洛因及安非他命之犯行起訴，然此部分與起訴之事實有裁判上一罪之關係
    ，基於審判不可分之原則，本院自得一併審理，併此敘明。又被告前於八十二年
    間因肅清煙毒條例案件，經臺灣臺北地方法院判處有期徒刑三年二月確定，於八
    十六年二月四日縮短刑期假釋出獄，應至八十七年八月十五日始執行完畢，復又
    於八十七年間因搶奪案件，經臺灣板橋地方法院判處有期徒刑一年，後經臺灣高
    等法院駁回上訴確定，上開假釋即因前揭搶奪案件遭法院撤銷而繼續執行殘刑，
    並與搶奪案件接續執行，甫於八十九年十月十三日執行完畢，此有臺灣高等法院
    被告全國前案紀錄表在卷可憑，被告於前案執行完畢後，五年內再犯有期徒刑以
    上刑之本罪，為累犯，應依刑法第四十七條之規定遞加重其刑。被告所犯前開二
    罪，犯意各別，行為互殊，應分論併罰。爰審酌被告於八十七年間即已執行觀察
    、勒戒及強制戒治處分各一次，其後卻仍施用毒品海洛因及安非他命多次，且毒
    癮甚深，施用毒品之用量甚大，顯見其意志不堅，亦無悔改之意，惟施用毒品係
    自戕之行為，尚無害及他人，及其犯後坦承犯行，犯後態度良好等一切情狀，量
    處如主文所示之刑，並定其應執行之刑。
三、扣案被告於九十一年十二月十八日遭查獲之第一級毒品海洛因二十一包（淨重一
    四三‧五九公克）及其於九十二年六月十二日遭查獲之海洛因五包（八‧九七公
    克），為查獲之毒品，且均為供被告吸食之用，均應依毒品危害防制條例第十八
    條第一項前段之規定，宣告沒收銷燬之。另扣案吸食器三組及酒精燈一個，均係
    被告所有供施用毒品所用之物，業據被告供陳在卷，爰均依刑法第三十八條第一
    項第二款之規定宣告沒收。至被告於九十一年十二月十八日遭查獲扣案第二級毒
    品安非他命十二包（毛重總計為三一一‧八五公克）、電子磅秤二具、行動電話
    三支、現金十九萬九千五百元、分裝袋一大包、研磨器一個，據被告所陳，均非
    供其施用毒品之用，其中所查扣之安非他命十二包，亦經本院以被告持有此部分
    毒品並非供吸食之用，而係違反毒品危害防制條例第十一條第二項之持有第二級
    毒品罪，於九十二年六月二十五日以九十二年度訴字第三０一號判處有期徒刑二
    年，並宣告將該安非他命十二包沒收銷燬之，亦查無證據足認前揭物品與被告施
    用毒品之部分有何關連性，故不另為沒收之宣告。此外，被告於九十二年六月十
    二日遭警查獲之毒品安非他命六包，則因毛重共達二百一十五公克，為數甚多，
    以被告係以一星期施用一次之頻率觀之，其所辯係該安非他命六包係友人交付寄
    放，非供其吸食之用，應屬可採，亦與本件施用毒品案件無涉，自亦不予為沒收
    銷燬之宣告，應由檢察官另為適法之處理。
四、本件被告所犯係毒品危害防制條例第十條第一項、第二項施用第一級、第二級毒
    品罪，分別為法定刑六月以上五年以下及三年以下有期徒刑之罪，且屬地方法院
    管轄之第一審案件，而被告已於本院準備期日中就本件被訴事實為有罪之陳述，
    經本院告知其簡式審判程序之旨，並聽取當事人之意見後，依刑事訴訟法第二百
    七十三條之一第一項，裁定由受命法官獨任進行簡式審判程序，附此敘明。
據上論斷，應依刑事訴訟法第二百九十九條第一項前段，第二百七十三條之一第一項
，毒品危害防制條例第十條第一項、第二項、第十八條第一項前段，刑法第十一條前
段、第五十六條、第四十七條、第五十一條第五款、第三十八條第一項第二款，判決
如主文。
本案經檢察官鍾和憲到庭執行職務。
中      華      民      國    九十二    年      十二     月    十九     日
                              臺灣桃園地方法院刑事第八庭
                                  法  官  劉  秀  君
右正本證明與原本無異。
如不服本判決，應於判決送達後十日內向本院提出上訴狀( 應附繕本 )，上訴於臺灣
高等法院。
                                  書記官  邱  仲  騏
中      華      民      國    九十二    年      十二     月    十九     日
附錄本案論罪科刑之法條：
毒品危害防制條例第十條：
施用第一級毒品者，處六月以上五年以下有期徒刑。
施用第二級毒品者，處三年以下有期徒刑。


司法院資訊處製作；財團法人民間司法改革基金會備份。
